Minutes et répertoires du notaire Antoine RIOLLET, 17 juin 1801 - 9 avril 1807 (étude III)
Archives nationales
Minutes et répertoires du notaire Antoine RIOLLET (étude III)
17 juin 1801 - 9 avril 1807
MC/ET/III/1292 - MC/ET/III/1315, MC/RE/III/17
Etude III; Riollet, Antoine
Archives nationales de France
Minutes et répertoires: la loi 2008-696 du 15 juillet 2008 relative aux archives a fixé à 75 ans à compter de la date de l'acte, ou à 25 ans à compter de la date du décès de l'intéressé si ce délai est plus bref, le délai de communication des minutes et répertoires des notaires; ce délai est porté à 100 ans à compter de la date de l'acte si le document se rapporte à un mineur (code du Patrimoine, articles L213-2, 4e d et 5e).
Autres documents de l'étude (dossiers de clients, comptabilité...): s'agissant d'archives privées, ces documents sont communicables selon les modalités fixées par le déposant ou le donateur.
Certains documents ne sont pas accessibles en raison de leur mauvais état de conservation.
Versement
Accès aux instruments de recherche de tous les notaires de l’étude III
Archives de l'étude III
- Minutes de Antoine RIOLLET, 17 juin 1801 - 9 avril 1807; MC/ET/III/1292 - MC/ET/III/1315
  - Minutes. an IX, 28 prairial - an IX, fructidor, 28 prairial an IX (17 juin 1801) - fructidor an IX (21 septembre 1801); MC/ET/III/1292
    Informations concernant le classement:
    Le niveau inférieur de description, quand il existe, correspond aux minutes d'actes. Toutes les minutes ne sont pas forcément décrites une à une. Les descriptions de ces minutes sont plus ou moins détaillées.
  - Minutes. an X, vendémiaire - an X, frimaire, vendémiaire an X (23 septembre 1801) - frimaire an X (21 décembre 1801); MC/ET/III/1293
    Informations complémentaires:
    - Notoriété Adélaïde Flore épouse de Jean-Baptiste Zamor., 2 frimaire an X (23 novembre 1801); MC/ET/III/1293
      Origine de l'information:
      Actes signalés par Thierry Boudignon, 2003-2012 (base de données migrée: voir contexte dans le Plan d’orientation général - Notaires de Paris, guides thématiques du Minutier).
      Date de révision: 2010
      Date de création de la notice: 2003
      notoriété; Flore, Anne; Zamor, Jean-Baptiste
  - Minutes. an X, nivôse - an X, ventôse, nivôse an X (22 décembre 1801) - ventôse an X (19 mars 1802); MC/ET/III/1294
  - Minutes. an X, germinal - an X, prairial, germinal an X (20 mars 1802) - prairial an X (19 juin 1802); MC/ET/III/1295
  - Minutes. an X, messidor - an X, fructidor, messidor an X (20 juin 1802) - fructidor an X (21 septembre 1802); MC/ET/III/1296
  - Minutes. an XI, vendémiaire - an XI, nivôse, vendémiaire an XI (23 septembre 1802) - 9 nivôse an XI (30 décembre 1802); MC/ET/III/1297
    Manque(s) constaté(s) dans cet article:
    Le mois de nivôse an XI manque.
    An 11, vendémiaire à frimaire (1802, 23 septembre à 21 décembre).
    An 11, 9 nivôse (30 décembre 1802): vente par François Bertrand ancien charpentier et sa femme demeurant rue Fontaine National, n°43, Faubourg et division du Temple à Marie Etienne Le Bouteux Dumonssaux, négociant demeurant rue du Grand Chantier, n°2, division Hommes Armés une maison rue Faubourg Saint-Honoré n°9 et 10, division du Roule.
    - Vente par François Bertrand ancien charpentier et sa femme demeurant rue Fontaine National, n°43, Faubourg et division du Temple à Marie Étienne Le Bouteux Dumonssaux, négociant demeurant rue du Grand Chantier, n°2, division Hommes Armés une maison rue Faubourg Saint-Honoré n°9 et 10, division du Roule., 9 nivôse an XI (30 décembre 1802); MC/ET/III/1297
      Mention dans le répertoire du notaire coté:
      MC/RE/III/17
      Report des actes analysés à l'occasion de l'établissement des répertoires numériques dits 'états numérique' des liasses et registres de minutes. (base de données migrée: voir contexte dans le Plan d’orientation général - Notaires de Paris, guides thématiques du Minutier).
      Date de révision: 2011
      Date de création de la notice: 2010
      acte de vente; Fontaine-Nationale (rue de la); Faubourg-Saint-Honoré (rue du); Grand-Chantier (rue du); Bertrand, François; Le Bouteux-Dumonssaux, Marie Etienne; charpentier; négociant
  - Minutes. an XI, pluviose - an XI, ventôse, pluviose an XI (21 janvier 1803) - ventôse an XI (21 mars 1803); MC/ET/III/1298
  - Minutes. an XI, germinal - an XI, floréal, germinal an XI (22 mars 1803) - floréal an XI (20 mai 1803); MC/ET/III/1299
  - Minutes. an XI, prairial - an XI, messidor, prairial an XI (21 mai 1803) - messidor an XI (19 juillet 1803); MC/ET/III/1300
  - Minutes. an XI, thermidor - an XI, fructidor, thermidor an XI (20 juillet 1803) - fructidor an XI (21 septembre 1803); MC/ET/III/1301
  - Minutes. an XII, vendémiaire - an XII, frimaire, vendémiaire an XII (24 septembre 1803) - frimaire an XII (22 décembre 1803); MC/ET/III/1302
  - Minutes. an XII, nivôse - an XII, ventôse, nivôse an XII (23 décembre 1803) - ventôse an XII (21 mars 1804); MC/ET/III/1303
  - Minutes. an XII, germinal - an XII, prairial, germinal an XII (22 mars 1804) - prairial an XII (19 juin 1804); MC/ET/III/1304
  - Minutes. an XII, messidor - an XII, fructidor, messidor an XII (20 juin 1804) - fructidor an XII (21 septembre 1804); MC/ET/III/1305
  - Minutes. an XIII, vendémiaire - an XIII, frimaire, vendémiaire an XIII (23 septembre 1804) - frimaire an XIII (21 décembre 1804); MC/ET/III/1306
  - Minutes. an XIII, nivôse - an XIII, ventôse, nivôse an XIII (22 décembre 1804) - ventôse an XIII (21 mars 1805); MC/ET/III/1307
  - Minutes. an XIII, germinal - an XIII, prairial, germinal an XIII (21 mars 1805) - prairial an XIII (20 juin 1805); MC/ET/III/1308
  - Minutes. an XIII, messidor - an XIII, fructidor, messidor an XIII (20 juin 1805) - fructidor an XIII (21 septembre 1805); MC/ET/III/1309
  - Minutes. an XIV, vendémiaire - an XIV, nivôse, vendémiaire an XIV (23 septembre 1805) - 9 nivôse an XIV (30 décembre 1805); MC/ET/III/1310
  - Minutes. 1806, janvier - 1806, mars, janvier 1806 - mars 1806; MC/ET/III/1311
  - Minutes. 1806, avril - 1806, juin, avril 1806 - juin 1806; MC/ET/III/1312
  - Minutes. 1806, juillet - 1806, septembre, juillet 1806 - septembre 1806; MC/ET/III/1313
  - Minutes. 1806, octobre - 1806, décembre, octobre 1806 - décembre 1806; MC/ET/III/1314
  - Minutes. 1807, janvier - 1807, 9 avril, janvier 1807 - 9 avril 1807; MC/ET/III/1315
- Répertoire(s) de Antoine RIOLLET, 17 juin 1801 - 15 novembre 1815; MC/RE/III/17
  - Répertoire. an IX, prairial - 1815, 15 novembre, 28 prairial an IX (17 juin 1801) - 15 novembre 1815; MC/RE/III/17
    Répertoire des notaires Antoine Riollet (28 prairial an IX (17 juin 1801) - 9 avril 1807), Benjamin Vernois (9 avril 1807 - 15 novembre 1815).
    Informations concernant le classement et la cotation:
    Le niveau inférieur de description, quand il existe, correspond aux mentions d'actes contenues dans le répertoire. Parmi celles-ci, certaines peuvent y être décrites, de manière plus ou moins détaillée. Pour consulter l'acte proprement dit, il convient de rechercher la cote au niveau des articles (registre ou liasse) des minutes du notaire (cote de type 'MC/ET').
    - Inventaire: Crampon, Pierre-Auguste., 1er messidor an IX (20 juin 1801)
      Informations concernant le classement et la cotation du document:
      Attention: la cote de répertoire (de type 'MC/RE') ne permet pas de consulter la minute de l'acte. ll convient de rechercher la cote de la minute (de type 'MC/ET') au niveau des articles (registre ou liasse) de minutes du notaire.
      L'accès aux images numérisées des pages du répertoire se fait au niveau de description supérieur (' Répertoire du notaire '), rubrique ' Consulter les archives numérisées associées'.
      Base Miriad 2 des inventaires après décès, 1801-1850, par Thierry Boudignon, avec le concours de Marie-France Nivet et du personnel du Minutier central, 1995-2012 (base de données migrée: voir contexte dans le Plan d’orientation général - Notaires de Paris, guides thématiques du Minutier).
      Date de création de la notice: 2004
      inventaire; Crampon, Pierre-Auguste
    - Transport de créances par les héritiers: Beaumont, Jean-Louis. à Jean François Duvivier., 3 messidor an IX (22 juin 1801)
      transport de droits; Beaumont, Jean Louis; Duvivier, Jean François
    - Partage de succession: Broux, Marie-Josèphe-Charlotte. Haghe, Laurent-Bernard (veuve)., 4 messidor an IX (23 juin 1801)
      22 messidor an IX [11 juillet 1801], notoriété, dépôt de pièces, Tapin veuve Cybo, Hague veuve Broux, Chanudet et Schmit son épouse
      partage; notoriété; Broux, Marie-Josèphe-Charlotte; Haghe, Laurent-Bernard; Tapin, Melle; Cybo, M.; Chanudet, M.; Schmit, Melle
    - Dépôt de pièces, succession: Assegond, Geneviève-Marthe. Loiseau-Marcon (veuve)., 8 messidor an IX (27 juin 1801)
      dépôt de pièces; Assegond, Geneviève-Marthe; Loiseau-Marcon, M.
    - Vente par Claude Lallier, procureur de Alexis Dorigny et Henriette Félicité Ferrand, son épouse, Marie Dubois de Livry, fondée de la procuration de Jacques Louis François Dorigny, son ci-devant époux, à Jacques Boymier, des 2/3 d'une maison rue de Nevers, moyennant 820 francs., 17 messidor an IX (6 juillet 1801)
      Date de création de la notice: 2006
      acte de vente; Nevers (rue de); Boymier, Jacques; Dorigny, Alexis; Dorigny, Jacques Louis François; Dubois de Livry, Marie; Ferrand, Henriette Félicité; Lallier, Claude
    - Cession de droits par les héritiers: Degremont, Médarde. Guyon, Thomas (épouse). à Marie Cornu épouse de Louis François Luc Malle., 2 thermidor an IX (21 juillet 1801)
      transport de droits; Degremont, Médarde; Guyon, Thomas; Malle, Louis François Luc; Cornu, Marie
    - Quittance par les héritiers: Colleau, Pierre. à Pierre Segaux., 5 thermidor an IX (24 juillet 1801)
      quittance; Colleau, Pierre; Segaux, Pierre
    - Notoriété, hérédité: Missonnier, Pierre-Edme., 14 thermidor an IX (2 août 1801)
      notoriété; Missonnier, Pierre-Edme
    - Renonciation à communauté et à succession: Loiset, Etienne-François. par Luce Félicité Cheveny sa veuve, à La Neuville (Seine-Inférieure), tutrice de Jacques et Marie Marguerite Loiset, ses enfants mineurs., 20 thermidor an IX (8 août 1801)
      renonciation; Loiset, Etienne François; Cheveny, Luce Félicité; Loiset, Jacques; Loiset, Marie Marguerite
    - Testament de Jeanne Cotherns veuve Alix., 24 thermidor an IX (12 août 1801)
      testament; Alix, M.; Cotherns, Jeanne
    - Notoriété et dépôt par les héritiers: Virton, Nicolas-Roch., 28 thermidor an IX (16 août 1801)
      notoriété; Virton, Nicolas-Roch
    - Testament Nicolas MALLARD., 2 fructidor an IX (20 août 1801)
      1er fructidor an IX [19 août 1801], vente par Nicolas Mallard à Marie Françoise Dedron veuve de François Morize de l'usufruit après décès du C. Mallard, du quart des biens à Bordeaux (Gironde), au devant de la calle de la porte du chapeau rouge, moyennant 6000 francs,
      testament; Bordeaux (Gironde); Dedron, Marie Françoise; Mallard, Nicolas; Morize, François
    - Compte et quittance par les héritiers: Leclerc, Philibert. à François Durollet., 4 fructidor an IX (22 août 1801)
      compte; Leclerc, Philibert; Durollet, François
    - Inventaire: Cavelande, Jeanne-Gillette-Françoise de., 8 fructidor an IX (26 août 1801)
      inventaire; Cavelande, Jeanne-Gillette-Françoise de
    - Notoriété constatant l'hérédité: Virgille, Marie-Thérèse. Bouviez, Jean (épouse)., 11 fructidor an IX (29 août 1801)
      notoriété; Virgille, Marie-Thérèse; Bouviez, Jean
    - Inventaire: Guerin, Marie-Anne. Mertrud, Pierre (veuve)., 11 fructidor an IX (29 août 1801)
      10 nivôse an X [31 décembre 1801], mainlevée par Françoise-Louise-Marie Mertrud épouse d'Alexandre d'Artigues, demeurant à Thorigny (Seine-et-Marne) sur la succession de Pierre Merturd, son père.
      inventaire; mainlevée; Thorigny-sur-Marne (Seine-et-Marne); Guérin, Marie-Anne; Mertrud, Pierre; Mertrud, Françoise-Louise-Marie; Artigues, Alexandre d'
    - Procuration par le curateur à la succession vacante: Pinet, François-Louis. à Marie Louis Athanase Dulong., 12 fructidor an IX (30 août 1801)
      procuration; Pinet, François-Louis; Dulong, Marie Louis Athanase
    - Vente par les héritiers: Cellier, Marie-Madeleine. Pibouleau, Pierre (épouse). à François Beugnon, et Marie-Emilie-Julienne Séjournant, d'une petite maison et dépendances à Nanterre, moyennant 5555,55 francs, 12 fructidor an IX (30 août 1801)
      13 germinal an X [3 avril 1802], quittance.
      acte de vente; quittance; Nanterre (Hauts-de-Seine); Cellier, Marie-Madeleine; Pibouleau, Pierre; Beugnon, François; Séjournant, Marie-Emilie-Julienne
    - Délégation par les héritiers bénéficiaires: Dutrey, Ambroise. à la succession vacante de François Louis Pinet., 12 fructidor an IX (30 août 1801)
      procuration; Dutrey, Ambroise; Pinet, François Louis
    - Vente par Antoine Elie Males à Marguerite Angélique Dufour épouse séparée de Nicolas Bouche d'un corps de logis devant une maison rue Favart, n° 1 et 348, moyennant 50 000 francs., 13 fructidor an IX (31 août 1801)
      acte de vente; Favart (rue); Bouche, Nicolas; Dufour, Marguerite Angélique; Males, Antoine Elie
    - Arrangement par les héritiers: Contet, Françoise. Godelart, Jean-Claude (veuve). et Louis Théodore Louvet de Villiers., 18 fructidor an IX (5 septembre 1801)
      Le même jour, quittance par Marguerite Saintain veuve Ledez auxdits héritiers - 30 fructidor an IX [17 septembre 1801], mainlevée par les héritiers de Jean Claude Godelard sur ceux de Françoise Contet, sa veuve - 2e jour complémentaire an IX [19 septembre 1801], dépôt de pièces succession Godelart - 3 brumaire an X [25 octobre 1801], transport par les héritiers de Françoise Contet veuve Godelart à Geneviève Louise Godelart veuve de Jean-Baptiste Chapotin - Le même jour, quittance par Charles Hippolyte Rainville et Louise Elisabeth Chapotin et Pierre Nicolas Simon et Françoise Chapotin son épouse aux héritiers de Jean Claude Godelart.
      accord; quittance; mainlevée; dépôt de pièces; cession; Contet, Françoise; Godelart, Jean-Claude; Louvet de Villiers, Louis Théodore; Saintain, Marguerite; Ledez, M.; Godelart, Geneviève Louise; Chapotin, Jean-Baptiste; Rainville, Charles Hippolyte; Chapotin, Louise Elisabeth; Simon, Pierre Nicolas; Chapotin, Françoise
    - Vente par Jean-Baptiste Malessart à Etienne Lefaure et Françoise Adrienne Deloïse son épouse, d'une portion de terrain, rue de Ménilmontant, moyennant 100 francs., 19 fructidor an IX (6 septembre 1801)
      acte de vente; Ménilmontant (rue de); Deloïse, Françoise Adrienne; Lefaure, Etienne; Malessart, Jean-Baptiste
    - Inventaire: Periard, Germaine. Gambon, Jacques (veuve)., 24 fructidor an IX (11 septembre 1801)
      inventaire; Periard, Germaine; Gambon, Jacques
    - Inventaire: Devillers, Marie-Madeleine-Josèphe. Millot, Nicolas-Paterne (veuve)., 28 fructidor an IX (15 septembre 1801)
      inventaire; Devillers, Marie-Madeleine-Josèphe; Millot, Nicolas-Paterne
    - Notoriété et dépôt par les héritiers: Desjardins. Mineurs Talleyrand Périgord., 5 vendémiaire an X (27 septembre 1801)
      notoriété; Desjardins, M.; Talleyrand Périgord, M.
    - Décharge par les héritiers: Carré, Elisabeth-Marguerite. Landier, Nicolas (épouse)., 9 vendémiaire an X (1er octobre 1801)
      9 frimaire an X [30 novembre 1801], transaction et quittances par les héritiers de Nicolas Landier, Pernel, François-Jean Sirebeau et Edmée-Charlotte Carré, son épouse, Charles-Antoine-Auguste Jauvin et Victoire-Athalie Sirot, son épouse. 1er floréal an X [21 avril 1802], autre quittance par les héritiers dudit Landier audit Jauvin.
      décharge; accord; quittance; Carré, Elisabeth-Marguerite; Landier, Nicolas; Pernel, M.; Sirebeau, François-Jean; Carré, Edmée-Charlotte; Jauvin, Charles-Antoine-Auguste; Sirot, Victoire-Athalie
    - Inventaire: Mallard, Nicolas., 14 vendémiaire an X (6 octobre 1801)
      inventaire; Mallard, Nicolas
    - Inventaire: Inge, Etienne., 22 vendémiaire an X (14 octobre 1801)
      inventaire; Inge, Etienne
    - Notoriété, héritiers: Meneust, Pierre-Jean-Marie., 29 vendémiaire an X (21 octobre 1801)
      Le même jour, procuration par Pierre Léon Meneust et Louise Adélaïde Lemaire veuve de Pierre Jean Marie Meneust à Pascal Lacoste ou C. Joubert - 5 messidor an X [24 juin 1802], mainlevée par Pierre Léon Meneust et Louis Adélaïde Lemaire veuve de Pierre Jean Marie Meneust, demeurants quai de l'Ecole, n° 15, à Jacques Valade, rue de Caumartin, n° 744. La dite veuve Meneust vend à Pierre Léon Meneust, son fils, le quart de quatre maisons, 1° rue Saint-Martin, n° 324, 2° rue Michel-Lepelletier, n°s 20 et 233, division de la Réunion, 3° rue Montorgueil, n° 35, division du Bon-Conseil, 4° rue Barbette, n° 483, division de l'Indivisibilité, et dans une maison à Saint-Domingue, moyennant 20 000 francs
      notoriété; procuration; mainlevée; Ecole (quai de l'); Caumartin (rue de); Saint-Martin (rue); Michel-Lepelletier (rue); Montorgueil (rue); Barbette (rue); Hispaniola (île); Meneust, Pierre-Jean-Marie; Lemaire, Louise Adélaïde; Meneust, Pierre Léon; Lacoste, Pascal; Joubert, M.; Valade, Jacques
    - Vente par Jean François Maupas et Françoise Raymonde Pettet son épouse à Louis Aumond et Marie Catherine Durpy son épouse, d'une maison au coin des rues Saint-Denis, n° 7, et Sainte-Appoline, n° 20, moyennant 36 000 francs., 14 brumaire an X (5 novembre 1801)
      acte de vente; Saint-Denis (rue); Sainte-Apolline (rue); Aumond, Louis; Durpy, Marie Catherine; Maupas, Jean-François; Pettet, Françoise Raymonde
    - Inventaire: Thierry, Louis., 21 brumaire an X (12 novembre 1801)
      7 frimaire an X [28 novembre 1801], renonciation à communauté par Marie Catherine Josèphe Maton veuve de Louis Thierry.
      inventaire; renonciation; Thierry, Louis; Maton, Marie Catherine Josèphe
    - Vente par Ambroise François Cottin et Marie Geneviève Michelle Rouveau, son épouse, demeurants à Belleville, à Pierre Fichet, d'une petite maison et jardin, rue de la Chopinette, moyennant 5925,93 francs ou 6000 livres tournois., 4 frimaire an X (25 novembre 1801)
      Le même jour, déclaration de command par Pierre Fichet à Charles Hiacynthe Fichet et Anne Marie Félicité Ludot son épouse.
      acte de vente; Belleville (ancienne commune); Chopinette (rue de la); Cottin, Ambroise François; Fichet, Jacques Charles Hyacinthe; Fichet, Pierre; Ludot, Anne Marie Félicité; Rouveau, Marie Geneviève Michèle
    - Inventaire: Garçon, Jean-Baptiste., 11 frimaire an X (2 décembre 1801)
      8 messidor an X [27 juin 1802], renonciation à communauté par Marie Eugénie Josèphe Lanoë, sa veuve
      inventaire; Garçon, Jean-Baptiste; Lanoë, Marie Eugénie Josèphe
    - Procès-verbal d'enchères par Pierre Jacques Duvinage, Claude Joseph Duvinage pour Noël Joseph Duvinage son père et adjudication à Pierre Jacques Duvinage, d'une maison, rue de Sèvres, n° 1250, moyennant 13 100 francs., 22 frimaire an X (13 décembre 1801)
      Sèvres (rue de); Duvinage, Claude Joseph; Duvinage, Noël Joseph; Duvinage, Pierre Jacques
    - Inventaire: Grodard, Denis-Joseph., 26 frimaire an X (17 décembre 1801)
      15 pluviôse an X [4 février 1802], renonciation à communauté par Marie Martine Pillot sa veuve
      inventaire; renonciation; Grodard, Denis-Joseph; Pillot, Marie Martine
    - Inventaire: Dherissart, Marie-Elisabeth. Bonneau, Nicolas-Barthélemy (épouse)., 29 frimaire an X (20 décembre 1801)
      inventaire; Dherissart, Marie-Elisabeth; Bonneau, Nicolas-Barthélemy
    - Inventaire: Verillot-Delorme, François., 17 nivôse an X (7 janvier 1802)
      23 pluviôse an X [12 février 1802], compte de la vente après décès, par François Pasquier, à Marie Claude Verillot de Cernay divorcée Jean Nicolas Charles et à Marie Anne Verillot veuve Nicolas Chevillet, demeurant à Baignes (Haute-Saône). 14 pluviôse an X [3 février 1802], dépôt de pièces et notoriété par les héritiers Bouloy épouse Millassier, Sazerac, Moulin, Bery veuve Dutocq, Regnier veuve Tarle, Verillot divorcée Charles, Marie Descarmes de Mosti. 22 floréal an X [12 mai 1802], partage de la succession
      inventaire; compte; dépôt de pièces; partage; Baignes (Haute-Saône); Verillot-Delorme, François; Pasquier, François; Verillot de Cernay, Marie Claude; Charles, Jean Nicolas; Verillot, Marie Anne; Chevillet, Nicolas; Bouloy, Melle; Millassier, M.; Sazerac, M.; Moulin, M.; Bery, Melle; Dutocq, M.; Regnier, Melle; Tarle, M.; Descarmes de Mosti, Marie
    - Inventaire: Renard, Marie Catherine., 29 nivôse an X (19 janvier 1802)
      inventaire; Renard, Marie Catherine
    - Notoriété, succession vacante: Dusaulx, Jean., 5 pluviose an X (25 janvier 1802)
      19 ventôse an X [10 mars 1802], mainlevée sur la succession vacante
      notoriété; mainlevée; Dusaulx, Jean
    - Inventaire: Rodier, Jean-Baptiste Louis., 14 pluviose an X (3 février 1802)
      7 ventôse an X [26 février 1802], renonciation à communauté par Jeanne Louise Gabrielle Ravenel, sa veuve
      inventaire; renonciation; Rodier, Jean-Baptiste Louis; Ravenel, Jeanne Louise Gabrielle
    - Inventaire: Dancel, Baptiste Zacharie., 17 pluviose an X (6 février 1802)
      7 ventôse an X [26 février 1802], procuration en brevet par Marie Anne Servant, sa veuve
      inventaire; procuration; Dancel, Baptiste Zacharie; Servant, Marie Anne
    - Vente par Marie Toussaint Bailly veuve de Pierre Grosbois à Edmond Louis Pierre Jacot, d'une maison, rue de Clichy, n°s 1 à 4, division du Mont-Blanc, moyennant 14 000 francs., 19 nivôse an X (8 février 1802)
      acte de vente; Clichy (rue de); Bailly, Marie Toussaint; Grosbois, Pierre; Jacot, Edmond Louis Pierre
    - Inventaire: Richebourg, François Jacques. et Henriette Liebert, son épouse., 21 pluviose an X (10 février 1802)
      25 germinal an X [15 avril 1802], dépôt de pièces, Ponthier, Desarron, Deheurlet, Denefve, Giet veuve Crépy, héritiers Piquet et héritiers Richebourg.
      inventaire; dépôt de pièces; Richebourg, François Jacques; Liebert, Henriette; Ponthier, M.; Desarron, M.; Deheurlet, M.; Denefve, M.; Giet, Melle; Crépy, M.; Piquet, M.
    - Inventaire: Delanoue, PierreEtienne., 28 pluviose an X (17 février 1802)
      25 ventôse an X [16 mars 1802], renonciation par Madeleine Pierre Delanoue à la succession de son père - 7 germinal an X [28 mars 1802], quittance par Adélaïde Louise Delorme épouse divorcée d'avec Ange François Bernard à Madeleine Pierre Delanoue et héritiers de Louis Moulle et à la De Lemoine
      inventaire; renonciation; quittance; Delanoue, Pierre Etienne; Delanoue, Madeleine Pierre; Delorme, Adélaïde Louise; Bernard, Ange François; Moulle, Louis; Lemoine, Mme
    - Transaction par le procureur des héritiers: Lecarlier de Fiennes d'Herlye, Jacques Nicolas. et Charles Jean Certain, à Sceaux., 4 ventôse an X (23 février 1802)
      accord; Sceaux (Hauts-de-Seine); Lecarlier de Fiennes d'Herlye, Jacques Nicolas; Certain; Charles Jean
    - Vente des biens et droits de la succession: Mercier, Simon. par Nicolas Leblond et Anne Desforges, son épouse, et Michel Augustin Desforges à Georges Jacques Serreau., 5 ventôse an X (24 février 1802)
      acte de vente; Mercier, Simon; Leblond, Nicolas; Desforges, Anne; Desforges, Michel Augustin; Serreau, Georges Jacques
    - Procuration par les héritiers: Devillers-Dussaussoir, Pierre Quentin., 6 ventôse an X (25 février 1802)
      procuration; Devillers-Dussaussoir, Pierre Quentin
    - Notoriété et rectification de partage des successions: Chartier, Jacques. Hebert, Mathilde., 8 ventôse an X (27 février 1802)
      notoriété; Chartier, Jacques; Hébert, Mathilde
    - Inventaire: Tuloup, Marie Anne. Bressolle, Nicolas Jean (épouse)., 13 ventôse an X (4 mars 1802)